臺灣彰化地方法院刑事判決　　　　　　　　　　　　九十三年度易字第一一六八號
　　公　訴　人　臺灣彰化地方法院檢察署檢察官
　　被　　　告　甲○○
右列被告因竊盜案件，經檢察官聲請簡易判決處刑（九十三年度偵字第五九六八號）
，經本院員林簡易庭認為不宜逕以簡易判決處刑，簽由本院依通常程序審理，本院判
決如左：
    主  文
甲○○攜帶兇器竊盜，未遂，處有期徒刑陸月，如易科罰金，以佰元折算壹日。扣
案之Ｔ型起子貳支，沒收之。
    事  實
一、甲○○意圖為自己不法所有，於民國九十三年八月十日凌晨一時四十分許，在彰
    化縣大村鄉○○村○○路一二六號前，攜帶其所有質地堅硬，客觀上可供兇器使
    用之Ｔ型起子二支，並以上開Ｔ型起子破壞乙○○所有，車牌號碼：ＱＯ－二四
    五二號自用小客車（聲請簡易判決處刑書誤載為ＱＯ－二二四五號）之左前車門
    門鎖，侵入該車內著手搜尋以竊取財物。適員警吳泳鑫執行巡邏勤務途經該處，
    見上開車輛車燈未關可疑下車查看，甲○○恐犯行遭察覺，即從該車竄出，而未
    竊得財物，並經警扣得其所有之上開Ｔ型起子二支。
二、案經彰化縣警察局員林分局報告臺灣彰化地方法院檢察署檢察官偵查起訴。
    理  由
一、證據名稱：
    （一）被害人乙○○於警詢、偵查時之證述。
    （二）證人吳泳鑫於偵查時之證述、職務報告書。
    （三）車籍作業系統查詢認可資料表。
    （四）彰化縣警察局員林分局扣押筆錄、扣押物品目錄表。
    （五）現場照片八張、草圖一紙。
    （六）甲○○身心障礙手冊影本。
二、被告於本院審理時矢口否認有何竊盜犯行，辯稱：其患有幻聽、精神分裂症等精
    神疾病，當時只是站在車旁等語，並提出身心障礙手冊影本為證。惟查，證人吳
    泳鑫於當日執行巡邏勤務時，發現被告站在被害人乙○○所有上開自小客車之左
    前車門旁，並在被告所處位置附近水溝內扣得Ｔ型起子二支，被害人乙○○所有
    上開自小客車之左前車門門鎖亦遭破壞等情，業據證人吳泳鑫、被害人乙○○於
    偵查中證述明確，並有上開職務報告書、現場照片八張、草圖一紙附卷可稽。被
    告於本院審理時並自承：警員到場時，有去摸上開自小客車內之駕駛座椅、置物
    箱、儀表板等語（見本院卷第三十一頁），被告確有以上開Ｔ型起子二支，破壞
    上開自用小客車左前車門門鎖，侵入車內著手竊取財物之犯行，洵堪認定。上開
    身心障礙手冊影本雖記載：被告係中度慢性精神病患者，惟本院審酌被告於本院
    行準備程序時自承：知道偷東西是犯法的（見本院卷第十三頁），足見其對於法
    律規範的認知，與正常人無異。且其於本院審理時對於其任職經過，均能清晰回
    答：我現在不舒服沒有工作，之前有在全興油封工作，做秤重的工作，做到九十
    四年二月底或三月初，做了半年多，我以前還曾經在環保局做清潔員，做了快一
    年，那是擴大就業的方案，做到何時我忘了，清潔隊一天一千元，全興油封薪水
    ，一小時五十幾元，另外還有加班費跟福利，薪水半個月領一次等情（見本院卷
    第三十四頁），亦見其對外界事務之認知能力正常，有充分自理生活之能力，足
    認其於犯本案時並無精神耗弱情形，從而上開身心障礙手冊影本，並不足為其有
    利之認定。
三、被告以上開Ｔ型起子二支破壞上開自小客車左前車門門鎖，另犯刑法第三百五十
    四條之毀損器物罪，且業據被害人乙○○提出告訴，此雖為聲請簡易判決處刑書
    所漏未論及，惟此部分既與本案具有牽連犯之裁判上一罪關係，本院爰併與審理
    。
四、應適用之法條：刑事訴訟法第二百九十九條第一項前段、第三百十條之一第一項
    ，刑法第三百二十一條第二項、第一項第三款、第二十六條前段、第三百五十四
    條、第五十五條、第四十一條第一項前段、第三十八條第一項第二款，罰金罰鍰
    提高標準條例第一條前段、第二條。
中      華      民      國    九十四    年      三      月    二十二    日
                                臺灣彰化地方法院刑事第三庭
                                       審判長法官     余  仕  明
                                             法官     黃  玉  齡
                                             法官     王  昌  鑫
右正本證明與原本無異。
如不服本判決，應於判決送達後十日內向本院提出上訴狀( 須附繕本 )。
告訴人或被害人對於判決如有不服具備理由請求檢察官上訴者，其上訴期間之計算係
以檢察官收受判決正本之日期為準。
                                       法院書記官     陳  文  俊
中      華      民      國    九十四    年      三      月    二十三    日
